臺灣臺中地方法院刑事判決　　　　　　　96年度易字第4568號
公　訴　人　臺灣臺中地方法院檢察署檢察官
被　　　告　乙○○
上列被告因妨害自由案件，經檢察官提起公訴 (九十五年度偵字
第二八八三二號)本院判決如下：
    主  文
乙○○以強暴妨害人行使權利，處有期徒刑柒月，減為有期徒刑
參月又拾伍日，如易科罰金，以新台幣壹仟元折算壹日。
    犯罪事實
一、乙○○與甲○○均從事送瓦斯業務，於民國九十五年十一月
    二十七日上午十一時二十分許，甲○○騎乘機車載送瓦斯至
    臺中市○○路三六八號之鍋燒麵店，正欲卸下瓦斯給客戶時
    ，乙○○隨後亦跟隨至上址，認為甲○○搶其客戶至生爭執
    ，甲○○正拿手機打電話回其任職之瓦斯公司，乙○○竟基
    於以強暴方法妨害他人行使權利之單一犯意，除趨前毆打甲
    ○○之頭部（傷害部分偵查中已撤回告訴）外，並將甲○○
    所有之手機一支（Nokia牌，內含門號0000000000號SIM卡一
    張）強行拿走丟棄地上，同時大喊「這是我的客戶，你不要
    對我客戶下貨」等語，並接續將甲○○機車鑰匙強行拔下丟
    擲在馬路上，甲○○因此心生畏懼，不敢卸貨即撿回鑰匙後
    騎乘機車離去，以此強暴方式，妨害甲○○正常行使其手機
    所有權、駕駛機車離去之權利。
二、案經甲○○訴由臺中市警察局第三分局報告臺灣臺中地方法
    院檢察署檢察官偵查起訴。
    理  由
一、訊據被告乙○○固不否認於上開時地拿走告訴人甲○○之手
    機及拔取鑰匙之事實，惟否認有以強制方法妨害他人行使權
    利之犯行，辯稱：伊沒有搶告訴人的手機，伊只是不讓告訴
    人打電話回公司，伊雖有拿走告訴人之鑰匙，但有撿起來還
    給告訴人云云。惟查：被告於上開時地如何以強暴方法將告
    訴人甲○○所有之手機一支強行拿走丟棄地上，同時大喊「
    這是我的客戶，你不要對我客戶下貨」等語，並接續將甲○
    ○機車鑰匙強行拔下丟擲在馬路上等情，已據被告於警訊時
    供認不諱，核証人即告訴人於檢察官偵查中及本院審理時証
    述之情節相符，即被告於本院審理中亦不否認有拿走告訴人
    甲○○之手機及拔取鑰匙之事實，足見本件事証極為明確，
    被告審理中否認犯有強制罪之犯行，要屬避重就輕之詞，不
    足採信，其犯行堪以認定。至被告聲請傳喚証人林滄浪，核
    無必要，附予敘明。
二、查被告以強暴之方法於告訴人欲打手機時拿走其手機及拔取
    機車鑰匙不讓告訴人發動機車，而妨害告訴人甲○○正常行
    使其手機所有權、駕駛機車離去之權利，核被告所為，係犯
    刑法第三百零四條第一項之強制罪。被告所為前開數次強制
    行為，係基於一個妨害甲○○行使權利之犯意，接續先後所
    為各舉動，時空密接，皆侵害同一法益，應依接續犯論以包
    括一罪。審酌被告曾於九十四年六月二十七日，因妨害自由
    案件，經本院判處拘役二十日，又另因傷害案件，經本院判
    處有期徒刑五月確定，甫於九十六年六月十八日執行完畢，
    此有台灣高等法院被告前案紀錄表在卷足憑，本件雖不構成
    累犯，惟足見其素行不佳；且於檢察官偵查及本院審理中又
    一再飾詞狡辯，犯後態度不佳等一切情狀，量刑自不宜過輕
    ，爰量處如主文所示之刑。又被告所犯本件之罪，其犯罪時
    間在九十六年四月二十四日之前，合依中華民國九十六年罪
    犯減刑條例第二條第一項第三款之規定，減輕其刑二分之一
    ，並諭知易科罰金之折算標準。
據上論斷，應依刑事訴訟法第二百九十九條第一項前段，刑法第
三百零四條第一項、第四十一條第一項前段，刑法施行法第一條
之一第一項、第二項前段，中華民國九十六年罪犯減刑條例第二
條第一項第三款、第七條、第九條，判決如主文。
本案經檢察官丙○○到庭執行職務。
中　　華　　民　　國　　96　　年　　10　　月　　15　　日
                     刑事第二庭   法  官  許金樹
以上正本證明與原本無異。
如不服本判決，應於收受送達後10日內向本院提出上訴書狀（應
敘述具體理由並附繕本）。
上訴書狀如未敘述理由，應於上訴期間屆滿後20日內補提理由書
狀於本院。（應敘述具體理由並附繕本）。
　　　　　　　　  　　　　      　書記官  王崑煜
中　　華　　民　　國　　96　　年　　10　　月　　15　　日
附錄論罪科刑法條
刑法第三百零四條
以強暴、脅迫使人行無義務之事或妨害人行使權利者，處三年以
下有期徒刑、拘役或三百元以下罰金。
前項之未遂犯罰之。
